臺灣高等法院高雄分院刑事判決　　　　100年度上易字第365號
上　訴　人
即　被　告　莊育誠
上列上訴人因傷害案件，不服臺灣高雄地方法院100 年度易字第
96號中華民國100 年2 月25日第一審判決（起訴案號：臺灣高雄
地方法院檢察署99年度偵字第28478 號），提起上訴，本院判決
如下：
    主  文
上訴駁回。
莊育誠緩刑貳年。
    事  實
一、莊育誠與陳月美為相識多年之朋友，2 人於民國99年7 月6
    日凌晨3 時許，在坐落高雄市鳳山區（改制前為高雄縣鳳山
    市○○○街50號之「滿天星卡拉OK」店內，因細故發生爭執
    ，詎莊育誠竟基於傷害人之身體之犯意，出手掌摑陳月美之
    臉頰2 至3 下，嗣陳月美走避至該店門外，莊育誠復接續予
    以推擠，2 人互抱而倒地，莊育誠並持煙條揮打陳月美之頭
    部，共計造成陳月美受有右眉裂傷1.5 公分×0.5 公分（經
    送醫手術縫合）、右眼眶挫傷皮下瘀青、枕部頭皮挫傷、右
    肩擦挫傷之傷害。
二、案經被害人陳月美訴由高雄市政府警察局鳳山分局（原高雄
    縣政府警察局鳳山分局）報告臺灣高雄地方法院檢察署檢察
    官偵查起訴。
    理  由
甲、程序方面：
一、卷附大東醫院99年7 月6 日乙種診斷證明書，此類文書，係
    被告以外之人於審判外所為之書面陳述，依刑事訴訟法159
    條第1 項，屬傳聞證據。按此診斷證明書係告訴人因本件受
    有傷害後，至醫院就診治療，醫生為其治療所書具之診斷書
    ，此診斷書所記載之內容，具有個案性質，應屬被告以外之
    人在審判外之陳述，係傳聞證據，又不符刑事訴訟法第159
    條之4 第2 款所稱之特信性文書，原則上不具證據能力，惟
    經被告對於此文書於審判程序同意作為證據，則依刑事訴訟
    法第159 條之5 第1 項規定，該診斷證明書具有證據能力。
二、按被告以外之人於審判外之陳述，雖不符刑事訴訟法第159
    條之1 至之4 之規定，然經當事人於審判程序同意作為證據
    ，法院審酌該言詞陳述或書面陳述作成時之情況，認為適當
    者，亦得為證據，刑事訴訟法第159 條之5 第1 項定有明文
    。本判決所引除上開證據外，其餘後開引用具有傳聞證據性
    質之證據資料，已經檢察官、被告於審判程序同意為證據使
    用，是其縱無刑事訴訟法第159 條之1 至第159 條之4 或其
    他傳聞法則例外之情形，亦經本院審酌該證據作成之情況，
    既無違法取得情事，復無證明力明顯過低等情形，以得供做
    法院判斷事實之依據為適當，認為均有證據能力，均得為證
    據。
乙、實體方面：
一、訊據上訴人即被告莊育誠於本院否認有於上開「滿天星卡拉
    OK」店之門外毆打告訴人陳月美成傷之事實，辯稱：我並沒
    有出手打陳月美，是陳月美抱住我才摔倒的，但我承認確實
    有用煙條打陳月美等語。惟查：上開事實，業據被告於原審
    審理時坦承不諱，且經證人即告訴人陳月美於警訊及偵查中
    指述綦詳，及證人即當場在上開店內目擊之人林虹秀、廖苑
    秀於警詢中證述在卷，又證人林虹秀於本院100 年5 月16日
    審理時結證稱：當時情況是被告和告訴人陳月美在裡面就有
    發生爭執，陳月美拿被告的錢，被告要陳月美還錢，但陳月
    美不還，他們是因此而起爭執，之後就打起來了。接著他們
    出去後，我就不知道情形如何了。之後聽到有人說他們在外
    面打架，我出去看的時候他們就互抱倒在地上，陳月美頭有
    流血等語（見本院卷第29頁），證人廖苑秀於本院100 年5
    月16日審理時結證稱：我出去的時候就看到他們兩個都倒在
    地上。我是第一個跑出去的，我把他們兩個拉開等語（見本
    院卷第29頁背面），復有陳月美提出之大東醫院99年7 月6
    日乙種診斷證明書、呈現陳月美受傷情形之照片2 幀、現場
    採證照片5 幀附卷可參，可見被告莊育誠於原審時自白傷害
    陳月美，核與事實相符，其於本院時所辯，顯係卸責之詞，
    不足採信。本件事證明確，被告傷害犯行，堪以認定。
二、核被告莊育誠所為，係犯刑法第277 條第1 項之傷害罪。
三、原審判決以被告莊育誠罪證明確，因予適用刑法第277 條第
    1 項、第41條第1 項前段，刑法施行法第1 條之1 之規定，
    並審酌被告之年齡、品行、智識能力、犯罪動機、手段、情
    狀、對於法益所生侵害之程度：被告莊育誠為38年7 月1 日
    出生、受有國中畢業教育程度、以屠宰雞隻為業之人，除有
    年籍等資料附卷可參，並據其在本院審理時自陳在卷，本件
    犯罪時年61歲，前無因犯罪經法院判刑確定之紀錄，有臺灣
    高等法院被告前案紀錄表及臺灣高雄地方法院檢察署刑案資
    料查註紀錄表各1 份在卷可按，素行尚可，並考量其因細故
    而出手傷害友人之犯罪動機，以掌摑、拉扯傷人，並持煙條
    毆打他人頭部之犯罪手段，造成被害人受有前開顏面等多處
    傷害而經以手術縫合等方式治療之情節，及其犯罪後雖於本
    院審理時坦承犯行，然除遲不與被害人試行和解以填補損害
    ，嗣經曉諭後，猶佯稱有意賠償以敷衍搪塞在先，對具體方
    式卻始終閃爍虛應，經一再闡明、徵詢後，始又改稱應由告
    訴人付給伊新臺幣200 元云云（本院100 年度易字第96號案
    卷第14頁），無謂虛耗司法資源，依現有事證尚未發現其犯
    後有何悔悟意思之態度等一切情狀，量處有期徒刑3 月，並
    審酌其年齡、職業、收入、社會地位等節，諭知易科罰金之
    折算標準。其認事用法核無違誤，所處之刑亦屬允當。被告
    上訴意旨，以量刑過重為由，指摘原判決不當，並無理由，
    應予駁回。但查：被告莊育誠未曾受有期徒刑以上刑之宣告
    ，有卷內臺灣高等法院被告前案紀錄表可查，經此偵、審程
    序教訓，應知所警惕，諒無再犯之虞，且被告於本院審理中
    ，已與告訴人陳月美達成和解，告訴人表示不願再追究，有
    該和解書1 份在本院卷第34頁可考，本院認所宣告之刑，以
    暫不執行為適當，併諭知緩刑2 年，以勵自新。
據上論斷，應依刑事訴訟法第368 條，刑法第74條第1 項第1 款
，判決如主文。
本案經檢察官劉宗慶到庭執行職務。
中    華    民    國  100     年    5     月    27    日
                刑事第二庭  審判長法  官  林正雄
                                  法  官  邱明弘
                                  法  官  黃壽燕
以上正本證明與原本無異。
不得上訴。
中    華    民    國  100     年    5     月    27    日
                                  書記官  戴志穎
附錄本判決論罪科刑法條：
中華民國刑法第277 條第1 項
傷害人之身體或健康者，處3 年以下有期徒刑、拘役或1 千元以
下罰金。